# 多次交易分步实现同一控制下企业合并为什么需要调整

提问人：llijingliang 时间：2019-09-26 14:27:19
对于分步实现的同一控制下企业合并，在编制合并财务报表时，应视同参与合并的各方在最终控制方开始控制时即以目前的状态存在进行调整。
为什么要这么调整？

回答人：chenyiwei
这是遵循了同一控制下企业合并的一般处理原则，即视同在最早比较期间期初已完成企业合并，相应追溯重述合并方合并报表的前期比较数据。这个要求并不是分步交易事先的同一控制下合并所独有的，而是适用于所有的同一控制下合并的一般要求。